<?xml version='1.0' encoding='utf-8'?>
<verb default="scríobh" disambig="">
  <verbalNoun default="scríobh" />
  <verbalAdjective default="scríofa" />
  <tenseForm default="scríobh" tense="Past" dependency="Indep" person="Base" />
  <tenseForm default="scríobhamar" tense="Past" dependency="Indep" person="Pl1" />
  <tenseForm default="scríobhadar" tense="Past" dependency="Indep" person="Pl3" />
  <tenseForm default="scríobhadh" tense="Past" dependency="Indep" person="Auto" />
  <tenseForm default="scríobh" tense="Past" dependency="Dep" person="Base" />
  <tenseForm default="scríobhamar" tense="Past" dependency="Dep" person="Pl1" />
  <tenseForm default="scríobhadar" tense="Past" dependency="Dep" person="Pl3" />
  <tenseForm default="scríobhadh" tense="Past" dependency="Dep" person="Auto" />
  <tenseForm default="scríobhadh" tense="PastCont" dependency="Indep" person="Base" />
  <tenseForm default="scríobhainn" tense="PastCont" dependency="Indep" person="Sg1" />
  <tenseForm default="scríobhtá" tense="PastCont" dependency="Indep" person="Sg2" />
  <tenseForm default="scríobhaimis" tense="PastCont" dependency="Indep" person="Pl1" />
  <tenseForm default="scríobhaidís" tense="PastCont" dependency="Indep" person="Pl3" />
  <tenseForm default="scríobhtaí" tense="PastCont" dependency="Indep" person="Auto" />
  <tenseForm default="scríobhadh" tense="PastCont" dependency="Dep" person="Base" />
  <tenseForm default="scríobhainn" tense="PastCont" dependency="Dep" person="Sg1" />
  <tenseForm default="scríobhtá" tense="PastCont" dependency="Dep" person="Sg2" />
  <tenseForm default="scríobhaimis" tense="PastCont" dependency="Dep" person="Pl1" />
  <tenseForm default="scríobhaidís" tense="PastCont" dependency="Dep" person="Pl3" />
  <tenseForm default="scríobhtaí" tense="PastCont" dependency="Dep" person="Auto" />
  <tenseForm default="scríobhann" tense="PresCont" dependency="Indep" person="Base" />
  <tenseForm default="scríobhaim" tense="PresCont" dependency="Indep" person="Sg1" />
  <tenseForm default="scríobhaimid" tense="PresCont" dependency="Indep" person="Pl1" />
  <tenseForm default="scríobhtar" tense="PresCont" dependency="Indep" person="Auto" />
  <tenseForm default="scríobhann" tense="PresCont" dependency="Dep" person="Base" />
  <tenseForm default="scríobhaim" tense="PresCont" dependency="Dep" person="Sg1" />
  <tenseForm default="scríobhaimid" tense="PresCont" dependency="Dep" person="Pl1" />
  <tenseForm default="scríobhtar" tense="PresCont" dependency="Dep" person="Auto" />
  <tenseForm default="scríobhfaidh" tense="Fut" dependency="Indep" person="Base" />
  <tenseForm default="scríobhfaimid" tense="Fut" dependency="Indep" person="Pl1" />
  <tenseForm default="scríobhfar" tense="Fut" dependency="Indep" person="Auto" />
  <tenseForm default="scríobhfaidh" tense="Fut" dependency="Dep" person="Base" />
  <tenseForm default="scríobhfaimid" tense="Fut" dependency="Dep" person="Pl1" />
  <tenseForm default="scríobhfar" tense="Fut" dependency="Dep" person="Auto" />
  <tenseForm default="scríobhfadh" tense="Cond" dependency="Indep" person="Base" />
  <tenseForm default="scríobhfainn" tense="Cond" dependency="Indep" person="Sg1" />
  <tenseForm default="scríobhfá" tense="Cond" dependency="Indep" person="Sg2" />
  <tenseForm default="scríobhfaimis" tense="Cond" dependency="Indep" person="Pl1" />
  <tenseForm default="scríobhfaidís" tense="Cond" dependency="Indep" person="Pl3" />
  <tenseForm default="scríobhfaí" tense="Cond" dependency="Indep" person="Auto" />
  <tenseForm default="scríobhfadh" tense="Cond" dependency="Dep" person="Base" />
  <tenseForm default="scríobhfainn" tense="Cond" dependency="Dep" person="Sg1" />
  <tenseForm default="scríobhfá" tense="Cond" dependency="Dep" person="Sg2" />
  <tenseForm default="scríobhfaimis" tense="Cond" dependency="Dep" person="Pl1" />
  <tenseForm default="scríobhfaidís" tense="Cond" dependency="Dep" person="Pl3" />
  <tenseForm default="scríobhfaí" tense="Cond" dependency="Dep" person="Auto" />
  <moodForm default="scríobhadh" mood="Imper" person="Base" />
  <moodForm default="scríobhaim" mood="Imper" person="Sg1" />
  <moodForm default="scríobh" mood="Imper" person="Sg2" />
  <moodForm default="scríobhaimis" mood="Imper" person="Pl1" />
  <moodForm default="scríobhaigí" mood="Imper" person="Pl2" />
  <moodForm default="scríobhaidís" mood="Imper" person="Pl3" />
  <moodForm default="scríobhtar" mood="Imper" person="Auto" />
  <moodForm default="scríobha" mood="Subj" person="Base" />
  <moodForm default="scríobhaimid" mood="Subj" person="Pl1" />
  <moodForm default="scríobhtar" mood="Subj" person="Auto" />
</verb>
